【裁判字號】    89,易,1757
【裁判日期】    890919
【裁判案由】    竊盜
【裁判全文】
臺灣臺南地方法院刑事判決                        八十九年度易字第一七五七號
    公  訴  人  臺灣台南地方法院檢察署檢察官
    被      告  戊○○
右列被告因竊盜案件，經檢察官提起公訴（八十八年度偵字第一五一五一號），本院
判決如左：
    主  文
戊○○連續竊盜，處有期徒刑壹年陸月。
    事  實
一、戊○○（前曾於民國八十六年一月九日，因竊盜未遂案件，經臺灣高等法院臺南
    分院判處有期徒刑四月，緩刑三年，嗣經本院於八十八年十二月二十一日撤銷緩
    刑，故尚未執行完畢，未構成累犯；又與本件犯行時間相距七個多月之久，未構
    成連續犯）基於意圖為自己不法所有之概括犯意，先於民國八十六年八月二十七
    日十六時許，在台南市○○路莊敬公園旁，竊取蘇景南所有車牌號碼ＵＫ－１６
    ６９號自小客車（引擎號碼４Ｄ５６Ｊ０１２４０１號），再於八十六年九月十
    二日八時二十分許，在台南市○○路六八０號前，竊取甲○○所有車牌號碼ＵＫ
    －２７７５號自小客車（引擎號碼Ａ４Ａ１０１８２號），得手後，將車開至向
    乙○○（已另案審結）承租之台南縣麻豆鎮○○段一五三八號土地上之汽車修理
    廠，將車解體出售。嗣於八十六年九月十二日十六時許，經警員丁○○至上址查
    戶口時，盤問戊○○身分，戊○○因心虛而趁機逃逸，為警發覺有異，而在上開
    汽車修理廠查獲經解體後之引擎號碼４Ｄ５６Ｊ０１２４０１號引擎一具，及車
    牌號碼ＵＫ－２７７５號自小客車一輛（四片車門及座椅已被拆卸），而查悉上
    情。
二、案經台南縣警察局麻豆分局報告台灣台南地方法院檢察署檢察官偵查起訴。
    理  由
一、訊據被告戊○○矢口否認有何右揭竊盜犯行，辯稱：伊當日是開車至上開汽車修
    理廠去保養汽車，老闆要伊幫忙拆卸另一台車的壓縮機云云。經查：上開汽車確
    為於上揭時地失竊之車輛，業據被害人甲○○及被害人蘇景南之弟己○○於警訊
    中指訴綦詳。此外尚有贓物領具二紙、「車輛竊盜、車牌失竊資料個別查詢報表
    ─查詢車輛認可資料」一紙在卷可憑。又查，被告戊○○於八十六年八月十五日
    ，以每月新台幣（下同）二萬元，向乙○○租用上開汽車修理廠之一部分，供作
    解體汽車之用，並於每拆解一輛汽車後即另給付二千元予乙○○之事實，業據證
    人乙○○於警訊及本院訊問時供述在卷。核與證人即乙○○之夫丙○○、乙○○
    之子朱啟銘於警訊時所述情節大致相符。再查，上開車牌號碼ＵＫ－１６６９號
    、ＵＫ－２７７５號自小客車，係蘇景南、甲○○分別於八十六年八月二十七日
    十六時許、八十六年九月十二日八時二十分許，在台南市○○路莊敬公園旁及台
    南市○○路六八０號前失竊之事實，已據蘇景南之弟己○○及甲○○證述在卷。
    參以證人朱啟銘於警訊時證稱：伊曾目賭被告與另一名綽號「楊仔」之男子（無
    證據證明與被告共犯竊盜犯行）駕駛汽車進廠將汽車解體等語；復徵諸證人即在
    場查獲之員警丁○○於本院訊問時結證稱：「我去查戶口經過該處，我看到被告
    在車庫內修車的引擎，丙○○是在另一廠房內修車，與被告所在的車庫，是分開
    的。當時我還不知道是贓車，後來我知道，我叫被告拿證件，他去拿時，就從車
    庫的另一門跑掉了」等情（本院八十九年八月三日訊問筆錄參見）。又雖被告於
    本院訊問時辯稱：伊之所以於查獲當時在修車廠內，係因伊開車前去保養，而老
    闆要伊幫忙將另一台車的壓縮機拆下來，方至車底幫他拆卸云云；然衡諸常情一
    般人開車至車廠保養係對車體狀況不瞭解而求助於修車廠，倘被告尚且對汽車壓
    縮機拆卸之道甚為瞭解，則自行為汽車修理即可，焉需至上開修車廠假他人之手
    ？而既然僅係幫老闆拆卸，則於警察盤問時，僅需請老闆出面說明即可，焉有拔
    腿逃跑之理？足見被告所辯與事實不符，洵屬事後畏罪飾卸之詞，尚難採信。故
    被告係自行於八十六年九月十二日下午，將前開於同日早上即已失竊之車號ＵＫ
    －２７７５號自小客車開進上開汽車修理廠，且見警察上前查問時即迅速逃逸，
    據此足證前開車輛係被告所竊得而開至修車廠加以拆解無訛。本件事證明確，被
    告犯行堪以認定。
二、核被告意圖為自己不法之所有，而竊取他人汽車，所為係犯刑法第三百二十條第
    一項之竊盜罪。其先後二次犯行，時間緊接，犯罪構成要件相同，顯均係基於概
    括之犯意反覆為之，應依連續犯之規定論以一罪並加重其刑。爰審酌被告前曾犯
    竊盜犯行，足認素行不佳、犯罪之動機、目的、手段、對汽車所有人所生財產上
    之危害非小、犯罪後矢口否認犯行等一切情狀，量處如主文所示之刑，以資懲儆
    。至於扣案之Ｔ字扳手、十字扳手、活動扳手等工具，被告聲稱非其所有，證人
    丙○○於警訊時陳稱上開扣案工具係被告解體贓車所用，皆為其所有，且無證據
    證明上開工具為被告竊車所用之物，故無從宣告沒收，附此敘明。
據上論斷，應依刑事訴訟法第二百九十九條第一項前段，刑法第五十六條、第三百二
十條第一項，罰金罰鍰提高標準條例第一條前段，判決如主文。
本案經檢察官李啟明到庭執行職務。
中    華    民    國      八十九    年        九      月      十九      日
  臺灣臺南地方法院刑事第三庭
                                      法  官  林淑婷
右正本證明與原本無異
如不服本判決應於送達後十日內向本院提出上訴狀
                                      書記官  董挹棻
中    華    民    國      八十  九  年      九        月     二十       日
附錄本案論罪科刑法條全文：
刑法第三百二十條第一項：意圖為自己或第三人不法之所有，而竊取他人之動產者，
                        為竊盜罪，處五年以下有期徒刑、拘役或五百元以下罰金
                        。


司法院資訊處製作；財團法人民間司法改革基金會備份。
